臺灣臺中地方法院刑事判決　94年度訴字第2245號
公　訴　人　臺灣臺中地方法院檢察署檢察官
被　　　告　甲○○
指定辯護人　本院公設辯護人乙○○
上列被告因強盜案件，經檢察官提起公訴（九十四年度偵字第一
○八三二號），本院判決如下：
    主    文
甲○○意圖為自己不法之所有，攜帶兇器，以脅迫至使不能抗拒
，而取他人之物，處有期徒刑壹年拾月，緩刑伍年，緩刑期內付
保護管束。扣案之水果刀壹支沒收。
    犯罪事實
一、甲○○曾因違反動產擔保交易法案件，經臺灣高等法院臺中
    分院於民國（下同）九十二年八月十九日判處拘役四十日，
    緩刑二年，現仍在緩刑期間內。因出外求職不順，積蓄用盡
    ，身上僅餘新臺幣（下同）五十元，又無顏面返家，生活無
    著，遂起意強盜他人財物。先於九十四年六月二十八日晚間
    十一時許，至臺中市○○路上某五金雜貨大賣場，以僅餘之
    五十元購得客觀上足以對人之生命、身體、安全構成威脅而
    足供兇器使用之水果刀一支，嗣即持刀至臺中市○區○○路
    十號之「全家便利商店」前，惟心中仍然掙扎，遂先至該便
    利商店後之小公園暫坐，思考至次日（同年月二十九日）凌
    晨三時三十五分許，終於決意強盜，遂意圖為自己不法之所
    有，攜帶上述可為兇器使用之水果刀一支，進入上述之「全
    家便利商店」，持該水果刀抵住副店長丙○○之左腰部，脅
    迫稱「搶劫」，至使丙○○心生畏懼不能抗拒，依言將收銀
    機打開，甲○○遂取去收銀機內之現金三千六百元（均為百
    元鈔），得手後沿臺中市○○街、大雅路方向逃逸，並在大
    雅路上攔下一部計程車，搭至臺中市大肚山，途中並購買一
    個便當充饑。隨後即獨自在大肚山上看夜景。迨同日凌晨五
    時十五分許，甲○○難逃良心譴責，遂再度搭乘計程車下山
    ，在有偵查犯罪職權之公務員尚未發覺該案係甲○○所為以
    前，即向臺中市警察局第六分局自首，並繳回用餘之贓款二
    千五百元（業經丙○○領回），及前述作案用之水果刀一支
    。
二、案經臺中市警察局第六分局報請臺灣臺中地方法院檢察署檢
    察官偵查起訴。
    理    由
一、訊據被告甲○○對於上述犯罪事實均坦承不諱，核與被害人
    丙○○於偵訊中證述遭強盜之過程相符（偵查卷第十三頁）
    ，並有贓物認領保管單一紙、扣押物品目錄表一紙、強盜過
    程監視錄影翻拍照片十張、照片六張、證人丙○○指認犯罪
    嫌疑人紀錄表一紙等附卷可稽，復有作案用水果刀一支扣案
    可證，事證明確，被告犯行堪以認定。
二、查被告持以脅迫丙○○所使用之水果刀為鐵製，全長約三十
    一公分，刀身長二○．五公分，業經本院當庭勘驗明確，客
    觀上自足以對人之生命、身體、安全構成威脅，為兇器。被
    告持之使被害人懼怕不能抗拒，而取店內之財物，核其所為
    ，係犯刑法第三百三十條第一項之攜帶兇器強盜罪。被告在
    其犯罪未遭有偵查犯罪職權之公務員發覺前，即向警方自首
    ，應依刑法第六十二條前段之規定，減輕其刑。次查被告因
    求職無著，經濟困窘，一時失慮而犯本罪，客觀上確有可憫
    恕之處，所強盜之款項僅三千六百元，又完全未傷害被害人
    丙○○之身體，自首後亦已繳還用餘之二千五百元，顯有情
    輕而法重之情形，即予宣告法定最低度刑，仍嫌過重，爰依
    刑法第五十九條、第六十條之規定，減輕其刑，並依同法第
    七十條之規定遞減之。爰審酌被告犯罪之動機、目的、手段
    ，犯罪所生之危害、犯罪後深具悔意態度良好等一切情狀，
    量處如主文所示之刑。再查被告曾因違反動產擔保交易法案
    件，經臺灣高等法院臺中分院於九十二年八月十九日判處拘
    役四十日，緩刑二年，現仍在緩刑期間內，惟未曾受有期徒
    刑以上之刑之宣告，有臺灣臺中地方法院檢察署刑案資料查
    註紀錄表、臺灣高等法院被告全國前案紀錄表在卷可稽，被
    告犯案不到兩小時後，即向警方自首，並將用餘之二千五百
    元返還被害人，並向被害人道歉，獲得被害人諒解，足見其
    本性尚屬善良。其自九十四年六月二十九日羈押至今已逾二
    月，受此教訓，當知警惕，應無再犯之虞，所判處之刑，本
    院認為以暫不執行為適當，併予宣告緩刑五年，以啟自新。
    惟查被告本次既因一時失慮而犯攜帶兇器強盜之重罪，足見
    其心性未定，爰併依刑法第九十三條第一項之規定，諭知緩
    刑期內付保護管束，以收教化之功，助其向善。扣案之水果
    刀一支，為被告所有供犯本罪所用之物，業經其供明在卷，
    應依刑法第三十八條第一項第二款之規定宣告沒收。
據上論斷，應依刑事訴訟法第二百九十九條第一項前段，刑法第
三百三十條第一項、第六十二條前段、第五十九條、第七十四條
第一款、第九十三條第一項、第三十八條第一項第二款，判決如
主文。
中　　華　　民　　國　　94　　年　　8 　　月　　31　　日
                  刑事第六庭    審判長法　官　簡源希
                                      法　官　戴博誠
                                      法　官　林念祖
以上正本證明與原本無異。
如不服本判決，應於送達後十日內向本院提出上訴狀（須附繕本
），上訴於臺灣高等法院臺中分院。
                                      書記官　謝明倫
中　　華　　民　　國　　94　　年　　8 　　月　　31　　日
附錄論罪科刑法條
刑法第330條　犯強盜罪而有第三百二十一條第一項各款情形之
一者，處七年以上有期徒刑。
前項之未遂犯罰之。
刑法第321條　犯竊盜罪而有左列情形之一者，處六月以上、五
年以下有期徒刑：
一  於夜間侵入住宅或有人居住之建築物、船艦或隱匿其內而犯
    之者。
二　毀越門扇、牆垣或其他安全設備而犯之者。
三　攜帶兇器而犯之者。
四　結夥三人以上而犯之者。
五　乘火災、水災或其他災害之際而犯之者。
六　在車站或埠頭而犯之者。
前項之未遂犯罰之。
